臺灣宜蘭地方法院交通事件裁定　　　　　　　　　　　九十三年度交聲字第八二號
　　移
　　異　議　人　甲○○
右列受處分人因違反道路交通管理處罰條例案件，對於交通部公路局臺北區監理所宜
蘭監理站九十三年六月八日所為之宜監字第四三─ＱＦ0000000號裁決聲明異
議，本院裁定如左：
    主  文
異議駁回。
    理  由
一、原處分意旨略以：異議人即受處分人甲○○所有之車牌號碼Ｕ五─四五七八號自
    用小客車，於民國九十三年四月三十日八時二十一分許，在宜蘭縣蘇澳鎮○○路
    段，違規併排停車，經宜蘭縣警察局蘇澳分局以宜警交字第ＱＦ0000000
    號掣單逕行舉發，嗣受處分人於舉發通知單所載之應到案日期前向交通部公路總
    局台北區監理所宜蘭監理站（以下稱宜蘭監理站）提出申訴，經原處分機關請舉
    發單位調查結果，仍認受處分人有上開違規行為，原處分機關乃依道路交通管理
    處罰條例第五十六條第一項第六款之規定，裁處受處分人罰鍰新台幣一千二百元
    。
二、異議意旨略以：異議人當時只是臨時停車幾分鐘下車買早點，且當時路況人車稀
    少，車流順暢，而警員未依規定在拍照逕行舉發時必須同時在車上放置標示單，
    且異議人當時在車子附近，警員若認異議人車停位置不妥，可要求異議人移動車
    子，然警員卻在車子前方約二輛車距離偷偷拍了一張有爭議的照片，不久異議人
    就在不知情之狀況下收到併排停車的違規通知單，然依違規照片異議人究與那輛
    併排，未見警員說明，嗣異議人向舉發單位申訴，該舉發單位卻要異議人逕向宜
    蘭監理站申訴，但監理站卻以警員所開的違規罰單為依據而以宜監字第四三─Ｑ
    Ｆ0000000號裁決書裁罰異議人一千二百元罰鍰，實難令異議人甘服，況
    依交通警察勤務手冊，對於心或不知情之輕微違規行為，得以勸導教育代替舉發
    ，掣單逕行舉發不禁令異議人懷疑其是否具執勤專業交通警察身分。為此聲明異
    議請求撤銷原處分。
三、經查：
（一）異議人於九十三年四月三十日上午八時二十一分許，駕駛車牌號碼ＵＥ─四五
      七八號自用小客車停放在宜蘭縣蘇澳鎮○○路段下車買早點而不在車內，經宜
      蘭縣警察局掣單逕行舉發，該舉發通知單經異議人收受後，異議人於舉發通知
      單所載之應到案日期前向宜蘭監理站提出申訴，經原處分機關請舉發單位調查
      結果，仍認受處分人有上開違規行為，原處分機關乃依道路交通管理處罰條例
      第五十六條第一項第六款之規定，裁處受處分人罰鍰新台幣一千二百元等情，
      業據異議人於異議狀陳明甚詳，並有舉發單位宜警交字第ＱＦ0000000
      號舉發通知單及九十三年五月二十六日警澳交字第０九三０００六四０七號函
      ，以及宜蘭監理站九十三年六月八日宜監字第裁四三─ＱＦ0000000號
      裁決書各一紙在卷可稽。
（二）按道路交通管理處罰條例第三條第九款規定：臨時停車，係指車輛因上、下人
      、客，裝卸物品，其引擎未熄火，停止時間未滿三分鐘，保持立即行駛之狀態
      。異議人既係停車幾分鐘下車買早點，自與臨時停車係車輛因上、下人、客，
      其引擎未熄火，且保持立即行駛之狀態不符，異議人主張其係臨時停車，並無
      所據。
（三）依違規照片所示，異議人停放之車輛左前後輪已壓過路面邊線，右側則停放另
      部自用小客車，異議人之自小客車前保險桿且靠近該另部自小用小客車左後輪
      ，從而異議人停放車輛已有併排停車之違規行為，已堪認定。異議人雖主張其
      自用小客車應全部與該另部自用小客車併排始能謂之「併排停車」云云。惟查
      ，道路交通管理處罰條例第五十六條第一項第六款禁止併排停車，其規範要旨
      應係防止車輛未緊靠路邊停放，以維護車輛及行人之安全及交通之管理，此觀
      之同條款前後文之規定即可知悉，至異議人所停放位置旁之車輛是否可以行駛
      ，人車是否稀少，車流是否順暢等，殊非關宏旨。而本件異議人停放之車輛左
      前後輪已壓過路面邊線顯見其非但未緊靠路邊且前保險桿靠近另部自小用小客
      車左後輪，是異議人停放車輛不僅停放位置距離路邊已超過一自小客車車寬之
      距離，且右側尚已停放另部自小客車，則異議人此等停車方式自屬違規，且屬
      於上開條文所規範之不得併排停車之範圍。本件異議人徒以自己之判斷認當時
      路況人車稀少、車流順暢，且未將路邊已停放之該另部自用小客車占住出路，
      即非屬併排停車云云，自屬無據。綜上，異議人之異議為無理由，應予駁回。
四、據上論斷，應依道路交通案件處理辦法第十九條前段，裁定如主文。
中      華      民      國      九十三      年      八      月    三十  日
                                        臺灣宜蘭地方法院交通法庭
                                            法  官  林  楨  森
右正本證明與原本無異。
如不服本裁定，應於裁定送達後五日內向本院提出抗告狀。( 應附繕本 )
                                            書記官  謝  佩  欣
中      華      民      國      九十三      年     九       月    三    日
